【裁判字號】    97,易,343
【裁判日期】    970626
【裁判案由】    竊盜
【裁判全文】
台灣雲林地方法院刑事判決            97年度易字第343號
公  訴  人  台灣雲林地方法院檢察署檢察官
被      告  甲○○
            乙○○
上列被告因竊盜案件，經檢察官提起公訴（97年度偵字第847號
），本院判決如下︰
    主  文
甲○○、乙○○共同攜帶兇器竊盜，均累犯，各處有期徒刑捌月
，均減為有期徒刑肆月，如易科罰金以新台幣壹仟元折算壹日。
    事  實
一、甲○○前因違反毒品危害防制條例案件案件，經台灣南投地
    方法院於民國（下同）94年7月29日以94年度訴字第368 號
    判決應執行有期徒刑1年1月確定，於95年9月11日縮短刑期
    執行完畢。乙○○前因違反毒品危害防制條例案件，經台灣
    南投地方法院於94年7月21日以94年度訴字第182號判決應執
    行有期徒刑1年確定，於95年7月30日縮短刑期執行完畢。甲○○、乙○○又互為犯意聯絡，共同意圖為自己不法所有，
    於96年3月31日凌晨1至2時左右，由甲○○騎乘機車搭載乙○○前往南投縣南投市○○里○○路1073巷口，並在一旁把
    風，乙○○隨即以自製，足供兇器使用之長約20公分鐵質六
    角扳手（未扣案）竊取丁○○所有車牌號碼TH-5135號自用
    小客車，得手後，甲○○即騎乘上開機車，乙○○則駕駛上
    開車輛，2人一同離開現場，返回甲○○位在南投縣草屯鎮
    ○○里○○路288之50號住處。
二、案經丁○○訴由彰化縣警察局田中分局報告台灣南投地方法
    院檢察署呈請台灣高等法院檢察署檢察長令轉台灣雲林地方
    法院檢察署檢察官偵查起訴。
    理  由
一、本件為刑事訴訟法第376 條第1 、2 款所列案件，依同法第
    284 條之1 規定，由法官1 人獨任審判，在此先行說明。
二、被告2人承認於上述時間，由甲○○騎機車搭載乙○○前後
    上述地點，甲○○在旁把風，乙○○下手竊取上述自用小客
    車，此部分自白有被害人丁○○的警詢筆錄及車輛失竊車牌
    遺失作業詳細資料畫面、車籍查詢基本資料詳細畫面各1份
    可以佐證。然而被告2人均否認攜帶兇器，乙○○辯稱他是
    使用自備鑰匙竊取的，甲○○辯稱他當時沒看到乙○○用什
    麼工具竊車。惟查，甲○○於96年4月24日警察詢問時供稱
    「後來到華陽路1073巷口，我才看到他拿出自製扳手，我說
    我要先走了，他叫我等他，他偷到車後，我們就一起離開」
    （分局卷第2頁），另於97年3月13日檢察官訊問時供稱「我
    載他到現場發現他有帶1支鐵的六角扳手，約有20公分長」
    （台灣雲林地方法院檢察署97年度偵字第847號卷第11頁）
    ，甲○○既然能具體描述該六角扳手的長度，應該是親眼目
    擊，審判中的辯解應該只是避重就輕的說法。從而，上述事
    實已經可以認定，被告2人所辯不足採信。
三、論罪科刑：
  (一)被告2人的行為，均觸犯刑法第321條第1項第3款攜帶兇器竊
    盜罪。其2人就本案竊盜犯行，有犯意聯絡、行為分擔，都
    是共同正犯。
  (二)被告2人有上述前科，此有被告前案紀錄表可證，其2人於有
    期徒刑執行完畢後5年內故意再犯本件有期徒刑以上之罪，
    都是累犯，應該依法加重其刑。
  (三)法官審酌：被告2人都是累犯，且竊取的物品是小客車，因
    而各量處有期徒刑8月。
  (四)又被告2人犯罪時間是在96年4月24日之前，合乎減刑條件，
    依中華民國九十六年罪犯減刑條例第2條第1項第3款、第7條
    、第9條規定，均減為有期徒刑4月，並定易科罰金折算標準
    。
四、適用的法律：(一)刑事訴訟法第284條之1、第299條第1項前段
    ，(二)刑法第321條第1項第3款、第28條、第47條第1項、第41
    條第1項前段，(三)中華民國九十六年罪犯減刑條例第2條第1
    項第3款、第7條、第9條。
本案經檢察官丙○○偵查起訴，檢察官戊○○到庭執行職務。
中    華    民    國    97    年    6     月    26    日
                  刑事第三庭    法  官  林  輝  煌
以上正本證明與原本無異。
如不服本判決，應於送達後10日內向本院提出上訴狀（須附繕本
），上訴於台灣高等法院台南分院。
告訴人或被害人對於本判決如有不服，而請求檢察官上訴者，其
上訴期間之計算以檢察官收受判決正本之日期為準。
                                書記官  林  珮  儒
中    華    民    國    97    年    6     月    26    日
附錄本案論罪科刑法條全文：
中華民國刑法
第321條
犯竊盜罪而有左列情形之一者，處六月以上五年以下有期徒刑：
一  於夜間侵入住宅或有人居住之建築物、船艦或隱匿其內而犯
    之者。
二  毀越門扇、牆垣或其他安全設備而犯之者。
三  攜帶兇器而犯之者。
四  結夥三人以上而犯之者。
五  乘火災、水災或其他災害之際而犯之者。
六  在車站或埠頭而犯之者。
前項之未遂犯罰之。


司法院資訊處製作；財團法人民間司法改革基金會備份。
